【裁判字號】    89,易,83
【裁判日期】    890429
【裁判案由】    詐欺
【裁判全文】
臺灣屏東地方法院刑事判決                            八十九年度易字第八三號
    公  訴  人  臺灣屏東地方法院檢察署檢察官
    被      告  丙○○
右列被告因詐欺案件，經檢察官提起公訴（八十八年度偵字第四五六０號），本院判
決如左：
     主  文
丙○○意圖為自己不法之所有，以詐術使人將本人之物交付，處有期徒刑參月，緩刑
貳年。
     事  實
一、丙○○於民國八十八年二月間，明知週轉困難已無支付貨款之能力，竟意圖為自
    己不法之所有，基於詐欺之故意，向乙○○詐稱：要訂購琉璃瓦並施工，工程款
    施工後即交付等語，使張某不疑有詐，依約前往屏東縣高樹鄉泰山村「山水花」
    ＫＴＶ施工，惟完工後丙○○並未給付貨款新台幣七萬元，屢經催討無著，乙○○始知受騙。
二、案經乙○○訴由台灣屏東地方法院檢察署檢察官偵查起訴。
     理  由
一、訊之被告丙○○矢口否認有何詐欺犯行，辯稱其僅介紹告訴人乙○○與「山水花
    」ＫＴＶ負責人甲○○認識，關於工程款告訴人應向甲○○索取云云。惟查右揭
    事實業據告訴人指訴綦詳，並有出貨單影本一紙附卷可憑，況右記工程係被告丙○○向「山水仙」ＫＴＶ之負責人甲○○所承包，完工後已取得工程款，惟均未
    給付告訴人勞務及施工材料之支出等情，亦據證人甲○○證稱：「我發包給被告
    ，被告自己找人去做，我並沒有去找乙○○：：我已經給付八萬元給被告，包括
    乙○○完成工程部分。」等語，則被告既取得工程款，卻遲不給付下游包商即告
    訴人報酬，經一再索討，仍先陳稱未取得工程款，嗣再謊稱契約係由告訴人與甲○○所訂，藉此推拖，被告施用詐術已經明顯，事證明確，被告犯行堪以認定。
二、核被告所為係犯刑法第三百三十九條第一項之普通詐欺罪。茲審酌被告圖利犯罪
    之動機、目的、手段、所生危害、否認犯行、已與告訴人達成和解（參卷附和解
    書）等情及其他一切情狀，量處如主文所示之刑。又被告前未曾受有期徒刑以上
    刑之宣告，有其全國前案紀錄表在卷足憑，其經此追訴審判，當知警惕而無再犯
    之虞，本院認其所受宣告刑以暫不執行為適當，爰依刑法第七十四條第一款規定
    宣告緩刑二年，以啟自新。
據上論斷，應依刑事訴訟法第二百九十九條第一項前段、刑法第三百三十九條第一項
、第七十四條第一款、罰金罰鍰提高標準條例第一條前段，判決如主文。
中      華      民      國      八十九      年    四    月    二十九    日
                                      臺灣屏東地方法院刑事第二庭
                                          法  官    蕭世昌
右正本證明與原本無異。
對於本判決如有不服應於收受送達後十日內向本院提出上訴書狀上訴於台灣高等法院
高雄分院並按他造當事人之人數附具繕本。
                                          書記官   許慶平
中      華      民      國      八十九      年    四    月    二十九    日
附錄本案所犯法條全文
刑法第三百三十九條第一項：意圖為自己或第三人不法之所有，以詐術使人將本人或
第三人之物交付者，處五年以下有期徒刑、拘役或科或併科一千元以下罰金。


司法院資訊處製作；財團法人民間司法改革基金會備份。
